【裁判字號】    89,易,3419
【裁判日期】    890914
【裁判案由】    家庭暴力防治法
【裁判全文】
臺灣高雄地方法院刑事判決                        八十九年度易字第三四一九號
    公  訴  人  臺灣高雄地方法院檢察署檢察官
    被      告  乙○○
右列被告因家庭暴力防治法案件，經檢察官提起公訴（八十九年度偵字第一五八一二
號），本院判決如左：
    主  文
乙○○違反法院依家庭暴力防治法第十三條所為之禁止直接或間接騷擾行為之裁定，
處拘役肆拾日，如易科罰金，以參佰元折算壹日，緩刑貳年，緩刑期內付保護管束。
    事  實
一、乙○○係丙○○○之配偶，二人間具有家庭暴力防治法第三條第一款所定之家庭
    成員關係。乙○○因懷疑丙○○○有外遇，於八十九年六月五日在高雄市○○區
    ○○路四一五巷四二號毆打丙○○○，因而先後於民國八十九年六月九日、七月
    十二日經臺灣高雄地方法院依家庭暴力防治法第十三條第二項第一、二款規定，
    以八十九年暫家護字第一四○號、八十九年家護字第四七○號核發民事暫時及通
    常保護令裁定，令其不得對丙○○○實施身體或精神上不法侵害之行為；亦不得
    直接或間接對於丙○○○為騷擾行為，有效期間為十月。詎乙○○竟違反上開裁
    定，於八十九年七月十四日凌晨零時許，至丙○○○任職之高雄市楠梓加工區華
    泰電子公司後面東一街旁，對甫下班之丙○○○施以拉扯手臂、並以「在外面討
    客兄，拿錢供養客兄」等穢語辱丙○○○，對丙○○○為上開騷擾行為，幸丙○○○之妹蘇麗淑及同事甲○○見狀報警，警方據報趕抵現場，乙○○始罷手。
二、案經丙○○○訴由內政部警政署保安警察第二總隊第四大隊第三中隊報請臺灣高
    雄地方法院檢察署檢察官偵查起訴。
    理  由
一、訊據被告乙○○固坦承有於前開時地尋訪告訴人丙○○○之事實，惟矢口否認有
    何騷擾行為，辯稱：伊只是懇求丙○○○原諒並隨伊返家團聚，沒有對她拉扯、
    謾罵等騷擾行為云云。惟查右揭事實業據告訴人丙○○○於警訊中指訴綦詳，核
    與證人即現場目擊者甲○○於警訊中供證：伊當日與同事即告訴人一起下班，即
    發現被告在旁等候，雙方有發生口角爭執，被告並動手想要拉告訴人的手，揚言
    威脅要帶她回家，其有聽到被告重覆辱罵告訴人「在外面討客兄」、「拿錢供養
    客兄」等穢言，雙方爭執大約五十分鐘等情詞相符，並有本院八十九年暫家護字
    第一四○號、八十九年家護字第四七○號通常保護令各一紙附卷可稽，參以本件
    係證人甲○○目擊後，為免生事端，才打電話報警處理一情（有證人甲○○警訊
    筆錄可稽），苟被告未有上開拉扯謾罵之騷擾行為，證人焉有報警前往處理之理
    ？益徵被告確有上開犯行無訛。至告訴人嗣於本院審理時改稱：被告是要伊回家
    ，伊不願意，被告有牽伊的手，沒有拉扯、謾罵云云，核與其於警訊中之指述及
    證人甲○○之供證不符，顯係宥恕被告後所為迴護被告之詞，委不足取。另被告
    復辯稱：未收到上開暫時或通常保護令云云，惟其已於警訊中供承知悉核發保護
    令之事等語，且暫時或通常保護令均自核發時即已生效，家庭暴力防治法第十四
    條第一項、第十五條第五項定有明文，再被告於八十九年六月十六日即已收受暫
    時保護令，亦經本院調取上開暫時保護令案卷核閱無訛，暫時保護令與通常保護
    令禁止之內容復屬相同，被告辯稱：其不知情云云，洵屬卸責之責，並不足採。
    綜上，事證明確，被告犯行堪以認定。
二、按本院八十九年家護字第四七○號通常保護令，係依家庭暴力防治法第十三條之
    規定所為之裁定，被告違反上開保護令之裁定，核其所為係犯家庭暴力防治法第
    五十條第二款之違反保護令罪。爰審酌被告素行尚佳，犯罪情節尚非重大，犯後
    深具悔意，並表示今後不會再發生類似行為及告訴人亦當庭表示願原諒被告等一
    切情狀，量處如主文所示之刑，並諭知易科罰金之折算標準，以示懲儆。末查被
    告前未曾受有期徒刑以上刑之宣告，有其全國前案紀錄表在卷可憑，被告犯後已
    有悔悟，告訴人亦表示願寬諒被告，信其經本件偵審程序及上開刑之宣告，當知
    警惕，而無再犯之虞，本院衡諸上情及鼓勵被告與告訴人日後夫妻得和睦相處，
    不致心存芥蒂，認被告所受上開刑之宣告以暫不執行為適當，爰併予宣告緩刑二
    年，緩刑期內並依家庭暴力防治法第三十條第一項規定宣付保護管束，以啟自新
    。
三、公訴意旨另以：被告乙○○基於概括之犯意，自八十九年七月十日起，一再打電
    話至告訴人黃蘇春美父母及姊妹家中指摘告訴人「討客兄」，間接進行騷擾，因
    認被告此部分亦涉犯違反保護令罪嫌云云。惟按犯罪事實應依證據認定之，無證
    據不得推定其犯罪事實，刑事訴訟法第一百五十四條定有明文。而告訴人之告訴
    ，係以使被告受刑事訴追為目的，是其陳述是否與事實相符，仍應調查其他證據
    以資審認，最高法院五十二年台上字第一三○○號著有判例可資參照。本件公訴
    人認被告連續以電話騷擾告訴人涉犯違反保護令罪部分，無非以告訴人黃蘇春美
    於警訊中之指述為其主要論據。訊之被告乙○○堅決否認右揭犯罪事實，並辯稱
    ：伊沒有電話騷擾，打電話只是想與妻子即告訴人談和，勸她返家等語。經查，
    告訴人固於警訊中指訴被告有打電話至伊娘家、姊妹家中指摘其「討客兄」等語
    間接騷擾云云，惟於本院審理時則改稱：被告是有打電話給伊哥哥、姊妹等，查
    詢伊是否願意回家，沒有騷擾云云，其前後指訴不一，警訊中之指訴即難採為認
    定被告有違反保護令罪之唯一證據。此外復查無其他積極事證足認被告確有上開
    違反保護令之犯行，其犯罪即屬不能證明，本應為無罪之諭知，惟因公訴人認被
    告此部分犯行與前開論罪科刑之違反保護令罪間，係屬連續犯之裁判上一罪關係
    ，爰不另為無罪之諭知，併此敘明。
據上論斷，應依刑事訴訟法第二百九十九條第一項前段，家庭暴力防治法第五十條第
二款、第三十條第一項，刑法第十一條前段、第四十一條、第七十四條第一款、罰金
罰鍰提高標準條例第二條，判決如主文。
本案經檢察官李宛凌到庭執行職務
中    華    民    國      八十九      年      九      月      十四    日
                                  臺灣高雄地方法院刑事第六庭
                                法  官    趙家光
右正本證明與原本無異。
如不服本判決，應於判決送達後十日內，向本院提出上訴狀。
                                書記官    董明惠
中    華    民    國      八十九      年      九      月      十四      日
附錄本案論科刑法條
家庭暴力防治法第五十條
違反法院第十三條、第十五條所為之下列裁定者，為本法所稱之違反保護令罪，處三
年以下有期徒刑、拘役或科或併科新台幣十萬元以下罰金：
一、禁止實施家庭暴力行為。
二、禁止直接或間接騷擾、接觸、通話或其他連絡行為‧
三、命遷出住居所。
四、遠離住居所、工作場，學校或其他特定場所。
五、命完成加害人處遇計畫；戒癮治療、精神治療、心理輔導或其他治療、輔導。


司法院資訊處製作；財團法人民間司法改革基金會備份。
